Inventaris van kaarten en tekeningen, afkomstig van J.W. Janssens, Gouverneur-Generaal aan de Kaap de Goede Hoop en in Nederlands Oost-Indië, 1802-1812
Nationaal Archief, Den Haag
- Kaarten en plans van gedeeltens van het Koninkrijk Holland alsmede van andere Europese plaatsen, III.
  - Nederland, III.3
    - Limburg, III.3.12
      - Maastricht en omgeving, III.3.12.1
        - 'Plan project tot versterking van de plaatse van Wijck, geleegen aan de overzijde van de rivier de Maas te Maastricht, door den directeur generaal C.D. du Moulin.', 1774; 138; 1 blad, manuscript
        - 'Project tot een betere versterking van Wijk tegen over Maastricht, door H.F. Cordes, kapitein.', 1798; ---; 139; 1 blad, manuscript
          Voorheen inv.nr. 139.
        - 'Plan van de laage Maaspunt te Wijck.', ---; 140; 1 blad, manuscript
          Voorheen inv.nr. 140.
        - 'Wijck en eiland S. Anthony bij Maastrigt. I Deel. Detail van de nieuwe te maaken werken aan de plaatse van Wijck en op het St Anthony eiland bij Maastricht, geprojecteerd door C.D. du Moulin, generaal majoor van d'infanterie en directeur generaal van 's lands fortificatiën, door L.F.M. de Veye.' Met memorie., 1778; 159; 1 deel
          Met uitklapbare kaarten.
        - Plan van vestingwerken te Maastricht (buitenwerken Brusselsche poort, bastions Waldeck en Holstein), 1773-1776; 160.1-160.2; Schaal: diverse schalen
          Betreft twee delen die bij elkaar horen.
          - 'Hooge front der buiten werken van Maastricht. Deel II. Detail van het buitenste en binnenste gedeelte van het nieuw te maken hooge front der buiten-werken, geleegen tussen de Brusselse poort en Bastion Holstein, als meede van het buitenste gedeelte geleegen tusschen de lunet Overyssel en Bastion Waldeck te Maastricht, geprojecteerd door C.D. du Moulin, colonel ingenieur enz., getekend door L.F.M. de Veye.', 160.1; 1 deel
          - 'Hooge front der buiten werken van Maastricht. Deel I. Detail van het buitenste en binnenste gedeelte van het nieuw te maken hooge front der buiten-werken, geleegen voor de Brusselsche poort te Maastricht en begreepen tussen de bastions Waldeck en Holstein, geprojecteerd door C.D. du Moulin, colonel ingenieur enz., getekend door L.F.M. de Veye.', 160.2; 1 deel
  - Luxemburg, III.4
    - 'Plan de la fameuse fortresse de Louxenbourg avec ses environs', door L. Manger, ingenieur., 1767; 143; 1 blad, manuscript
      Met Cartouche.
  - Verenigd Koninkrijk, III.5
    - Wales, III.5.1
      - Kaart van een 'Survey of Paterchurch Lanyon and Nailand points (nabij Milford Haven), shewing the state of Paterchurch fort on the works being put a stop to in January 1765, door A. Campbell, capt. lieut.', 18e eeuw; 144; 1 blad, manuscript
  - Nader te rubriceren, III.6
    - 'Plan van het retranchement aan de ligne bij den Rooden Haan aan de Zuidwestzijde van den Emingerhuizer berg.', 1786; 103; 1 blad, manuscript
    - 'Platte grondt van 't geheel begrip van 't Sas van Boesingen.' (vermoedelijk Sas van Boezinge, België), 18e eeuw; 142; 1 blad, manuscript
    - 'Project grondtekening van een laboratorium, zo als hetzelve in een groote vesting behoord te zijn.', 145; 1 blad, manuscript
    - 'Teekening van een gloeyoven en deszelfs onderscheiden deelen.', ---; 146; 1 blad, manuscript
      Voorheen inv.nr. 146.
- IV. Artillerie- en fortificatietekeningen ter instructie
  - 'Fortificatie-teekeningen van wijlen den luitenant colonel Cordes met daarbij gevoegde niet-geëindigde beschrijving der constructien van alle de fortificatie sijstema's door denzelven uitgevonden.', 18 eeuw; 147.1-.35; 1 stuk en 34 bladen, manuscript
    - Begeleidend schrijven. 'Beschrijving der constructien van alle fortificatie systemaes welke door H.F. Cordes zedert den jaare 1786 zyn uitgevonden.', 1786/1804, 147.1; 1 stuk
    - Blad 1. 'No. 41.' Schetstekening fortificatiesysteem., z.j., 147.2
    - Blad 2. 'Een nieuwe constructie van embrasuure voor kust-batterijen door H.F. Cordes.', 1803, 147.3
    - Blad 3. 'No. 32.' Bovenaanzicht fortificatiesysteem., z.j., 147.4
    - Blad 4. 'No. 33.' Bovenaanzicht fortificatiesysteem., z.j., 147.5
    - Blad 5. 'Royaale constructie van een zeshoek […] door H.F. Cordes.', 1794, 147.6
    - Blad 6. 'No. 44.' Schetstekening fortificatiesysteem., z.j., 147.7
    - Blad 7. Bovenaanzicht van een fortificatiesysteem., z.j., 147.8
    - Blad 8. 'Tweede systema met Bres-Flancquen en bedekkings-dijken […] door H.F. Cordes.', 1803, 147.9
    - Blad 9. Bovenaanzicht van een fortificatiesysteem., z.j., 147.10
    - Blad 10. 'Eerste systema met Bres-Flancquen, canon-kelders en bedekkingsdijken […]door H.F. Cordes.', 1803, 147.11
    - Blad 11. 'Derde systema met Bres-Flancquen en bedekkings-dijken […] door H.F. Cordes.', z.j., 147.12
    - Blad 13. Schetstekening van fortificatiesysteem., z.j., 147.13
    - Blad 14. 'Tweede ontwerp, om rechte lijnen met dubbelde verdediging te fortificeren, door H.F. Cordes.', 1803, 147.14
    - Blad 15. 'Derde ontwerp, om rechte lijnen zelvs met drie en viervoudige te fortificeren, door H.F. Cordes.', 1802, 147.15
    - Blad 16. 'Constructie der nevenstaandfe vier=hoek geprojecteerd […]' door H.F. Cordes., 1800, 147.16
    - Blad 17. 'Constructie van de nevenstaande zeshoek, geprojecteerd op een laagen horisond, door H.F. Cordes.', 1803, 147.17
    - Blad 18. Profiltekening., z.j., 147.18
    - Blad 19. Bovenaanzicht van een fortificatiesysteem., z.j., 147.19
    - Blad 20. Diverse profillen., z.j., 147.20
    - Blad 21. Diverse profillen., z.j., 147.21
    - Blad 22. Profiltekening., z.j., 147.22
    - Blad 23. 'Profils voor de constructie van een getenaillieerde twaalfhoek […] door H.F. Cordes.', 1799, 147.23
    - Blad 24. 'Plan van de souterreins en gallerijen, tot de constructie van een getenaillieerde twaalfhoek door H.F. Cordes.', 1799, 147.24
    - Blad 25. 'A. No. 4.' Diverse profilen van fortificatiesysteem., 1799, 147.25
    - Blad 26. 'Profillen voor de bijzondere constructie van een getenaillieerde twaalfhoek […]' door H.F. Cordes., z.j., 147.26
    - Blad 27. 'Plan van de souterreins en gallerijen, tot de constructie van een getenaillieerde twaalfhoek […]', door H.F. Cordes., 1798, 147.27
    - Blad 28. 'PL. I.' Fortificatiesysteem., z.j., 147.28
    - Blad 29. 'PL. II.' Fortificatiesysteem., z.j., 147.29
    - Blad 30. 'A. No. 1. Bijzondere constructie van een tenaillesgewijze twaalfhoek […].', z.j., 147.30
    - Blad 31. 'A No 2. Plan van de muurwerken en onderaardsche defensien […].', z.j., 147.31
    - Blad 32. 'A. No. 3.' Diverse profillen., z.j., 147.32
    - Blad 33. 'PL. I.' Fortificatiesysteem., z.j., 147.33
    - Blad 34. 'PL. II.' Fortificatiesysteem., z.j., 147.34
    - Blad 35. 'PL. III.' Fortificatiesysteem., z.j., 147.35
  - Diverse fortificatietekeningen die ingaan op de theorie rondom het bouwen van forten. Met bijbehorende ontwerpen., 18e eeuw; 148.1-.18; 1 stuk en 17 bladen, manuscript
    - Begeleidend schrijven. 'Construction de l'eptagone roijal du baron de Coehoorn.', z.j., 148.1; 1 stuk
    - Blad 1. 'No. 40.', Diverse profillen, z.j., 148.2
    - Blad 2. 'No. 24. Plan van de royale seshoek van de generael van Coehoorn.', z.j., 148.3
    - Blad 3. 'No. 3. Project van een geretrancheerd camp […].', z.j., 148.4
    - Blad 4. 'Het bastion en courtine in groot formaat gebragt.', z.j., 148.5
    - Blad 5. 'No. 50. Premier plan d'un hexagone […], z.j., 148.6
    - Blad 6. 'No. 27. Plan van de royaele seevenhoek van den generael van Coehoorn.', z.j., 148.7
    - Blad 7. 'No. 22.' Diverse bovenaanzichten van een fortificatiesysteem., z.j., 148.8
    - Blad 8. Schets van een fortificatie aan de Maas, z.j., 148.9
    - Blad 9. 'Versterking van groote Polygoonen […].', z.j., 148.10
    - Blad 10. 'No. 50.' Bovenaanzicht van trappen in fortificatie., z.j., 148.11
    - Blad 11. 'Premier project ou methode generale puur couvrier un enveloppe toutes sortes de fortifications, […]' Bovenaanzicht van fortificatie met vermelding over een methode van (Vauban), z.j., 148.12
    - Blad 12. Fortificatietekening, plaats onbekend., z.j., 148.13
    - Blad 13. 'Profils du second sistème de Coehoorn […]' Met diverse profillen., z.j., 148.14
    - Blad 14. 'No. 25. Profils du premier sistème de Coehoorn […]' Met diverse profillen., z.j., 148.15
    - Blad 15. 'Profils du nouveau projet de l'ingenieur Lotsij […]' Met diverse ondergrondse werken., z.j., 148.16
    - Blad 16. 'No. 28. Construction de l'eptagone royal du Baron de Coehoorn […].', z.j., 148.17
    - Blad 17. 'No. 70. Plattegrondtekening van de caponière […]' Met standgezichten en profillen., z.j., 148.18
  - 'Fortitificatietekeningen van den officier bij de Genie H. Lotsij, instructeur van Willem V.', 1764-1766; 149.1-.8; 8 bladen, manuscript
    Materiaal heeft gediend bij het militair onderwijs van Prins Willem V.
    - Blad 1. 'No. 58. Renovij pour les souterreins du nouveau projet par le sousigné ingenieur […]', door H. Lotsij., 1765, 149.1
    - Blad 2. 'Plan des souterreins […]' door H. Lotsij., 1765, 149.2
    - Blad 3. 'No. 21. Nouveau pojet pur retrancher en campagne […]', door H. Lotsij., 1765, 149.3
    - Blad 4. 'Plan et projets […]' door H. Lotsij., 1765, 149.4
    - Blad 5. 'No. 45. Plan du retranchement […].', 1765, 149.5
    - Blad 6. 'Plan d'un demi Hexagone […].', 1764, 149.6
    - Blad 7. 'Belegering van Meins voor zijn doorlugtigste den heer prins erf stadhouder […].', 1765, 149.7
    - Blad 8. 'No. 23. Nouveau projet appliqué sur un terrein humide […]', door H. Lotsij., 1766, 149.8
- Overige archivalia, V.
  - 'Plattegrond van de stad Paramaribo.', 161; 1 blad, manuscript
  - 'Kaart van een gedeelte des eilands Curaçao om te dienen bij het plan van attacque en defensie.', 162; 1 blad, manuscript
  - 'Modellen voor brevetten van de Militaire Willemsorde.', ---; 163; 2 bladen, manuscript
    Voorheen inv.nr. 163.
  - 'Register van de verzameling der getekende kaarten en plans uit 1808, betreffende schenking van de kaartenverzameling van J.W. Janssens in 1894 aan het ARA door H.G.D.L. Janssens, oud-wethouder te 's-Gravenhage.', 1808-1894; 164; 1 omslag
    De indeling van de toegang in vier hoofdrubrieken genummerd I t/ IV is grotendeels op dit register gebaseerd.